---
title: "Práctico 2 - Estadística"
output:
  html_notebook: default
  html_document:
    df_print: paged
  pdf_document: default
---

#Práctico Nro. 2

## Tabla de Datos
```{r}
load('datos.RData')
datos$ActAlimentos[datos$Actividad == "Alimentos"] <- 1
datos$ActAlimentos[datos$Actividad != "Alimentos"] <- 0
table(datos$Actividad, datos$ActAlimentos)

```

## Consigna 1.a

Frecuencia de datos de Empresas con Actividad "Alimentos", P(x=1).


```{r}
adatos <- table(datos$ActAlimentos)
adatosp <- prop.table(adatos)
adatos
```

```{r}
adatosp
```

La media de p(x=1) es isgual a 0.45 que ser bipuntal es igual a la media.

## Consigna 1.b

La varianza de p(1), empresas con actividad "Alimentos" es >
\begin{equation*}
\sigma ^{2} = p . q\end{equation*}

Donde p es la probabilidad de la existencia del evento o característica. Y q = 1 - p

```{r}
p = 0.45
q = 1 - p
varianza = p * q
```

la varianza de la consigna es $\sigma ^ 2$= 0.45 (1 - 0.45) = `r toString(varianza)`

## Consigna 1.c

La probabilidad de que se extraiga una empresa P(x=1) que es igual a 0.45.

## Consigna 2.a y 2.b

Las fórmulas son:

\begin{equation*}
\mu = n . p \\
\sigma ^{2} = n.p.q
\end{equation*}

Por lo tanto, en n = 20 y P(x=1)=0.45, 

$\mu = 20 * 0.45 =$ `r toString(20 * 0.45)`

Y $\sigma ^ 2 = 20 * 0.45 * 0.55$ = `r toString(20 * 0.45 * 0.55)`

## Consigna 2.c

```{r}
px5 <- dbinom(5, 20, 0.45)
```


P(x=5, 20, 0.45) =  `r toString(px5)`

## Consigna 2.d

En P(x<=9, 20, 0.45) tiene una recorrdio [0,1,2,..,9].

```{r}
px9 <-  pbinom(c(9), size=20, prob=0.45)

```


Con lo cual P(x<=9, 20, 0.45) = `r toString(px9)`

## Consigna 3.a

En una distribución de Poisson $\mu = n p q = n p=\sigma^2$ 
Con lo cual n = 1000 empresas y p = 0.008

$\mu =$ `r toString(1000 * 0.008)`

## Consigna 3.b 3.c 3.d

```{r}
r1 <- dpois(9,8)
r2 <- ppois(c(9), 8, lower.tail=F)
r3 <- ppois(c(99), 8, lower.tail=F)
```


P(X=9; $\mu=8$) = `r (r1)`

P(X>=9; $\mu=8$) = `r (r2)`

P(x>=100; $\mu=8) = `r (r3)`

## Consignas 4

P(x<80) =  0.5 ya que el area menor que la media es siempre 0.5

P(x>80) = por lo anterior, el area mayor a la media siempre es 0.5

```{r}
r4 <- pnorm(120, mean = 80, sd = 40)
```


P(x < 120) =  `r toString(r4)`

```{r}
r5 <- pnorm(40, mean = 80, sd = 40)

```

P(x < 40) = `r toString(r5)`

```{r}
r6 <- pnorm(160, mean = 80, sd = 40)

```

P(x < 160) = `r toString(r6)`


```{r}
r7 <- pnorm(200, mean = 80, sd = 40)

```

P(x < 200) = `r toString(r7)`

```{r}
r8 <- pnorm(280, mean = 80, sd = 40, lower.tail = FALSE)

```

P(x > 280) = `r toString(r8)`