---
title: "Práctico 3 - Estadística"
output:
  html_notebook: default
  html_document:
    df_print: paged
  pdf_document: default
---

## Tabla de Datos
```{r}
load('datos.RData')
mean_aprobadas <- mean(est$Aprobadas)
var_aprobadas <- var(est$Aprobadas)
# Funcion de Estandar Error
se <- function(x) sqrt(var(x)/length(x))

se_aprobadas = se(est$Aprobadas)
```
## Problema 1

**a)** Media puntual de Aprobadas, muestra = `r toString(mean_aprobadas)`

**b)** Varianza puntual de Aprobadas, muestra = `r toString(var_aprobadas)`

**c)** Error Estandar de Aprobadas, muestra = `r toString(se_aprobadas)`

**d)**

```{r}
p_nivel_confianza = 0.90   #nivel de confianza dado
d_datos <- est$Aprobadas #No hace falta, solo para debug
N <- length(d_datos)   #tamaño muestra
alfa <- 1 - p_nivel_confianza #alfa
es <- sd(est$Aprobadas) # error estandar
Q <- qnorm(1-alfa/2) #qnorm en P(Z > a) = k Devuelve el a para la probabilidad k.
intervalo <- c(mean(d_d)-Q*es/sqrt(N), mean(d_d)+Q*es/sqrt(N) ) #Formula : x +- Z (o/raiz(n)
```

El intervalo es:
```{r}
intervalo
```

[1] es son los límites inferiores y superiores del intervalo

e)

```{r}
p_nivel_confianza = 0.95   #nivel de confianza dado
d_datos <- est$Aprobadas #No hace falta, solo para debug
N <- length(d_datos)   #tamaño muestra
alfa <- 1 - p_nivel_confianza #alfa
es <- sd(est$Aprobadas) # error estandar
Q <- qnorm(1-alfa/2) #qnorm en P(Z > a) = k Devuelve el a para la probabilidad k.
intervalo <- c(mean(d_d)-Q*es/sqrt(N), mean(d_d)+Q*es/sqrt(N) ) #Formula : x +- Z (o/raiz(n)
```

El intervalo es:
```{r}
intervalo
```

[1] es son los límites inferiores y superiores del intervalo

**comparativa**: Por lógica incrementar un el grado de confianza equivale a reducir la amplitud del intervalo.
Esta amplitud depende de la dispersiôn con que se encuentra los valores de la variable. Con una desviaciôn tîpica de 2.53 respecto a la media que es 5 solo una centêsimas la amplitud del intervalo dado. A mi criterio hay un alto grado de dispersiôn en los valores.


