---
title: "Práctico 3 - Estadística"
output:
  html_notebook: default
  html_document:
    df_print: paged
  pdf_document: default
---

## Tabla de Datos
```{r}
load('datos.RData')
mean_aprobadas <- mean(est$Aprobadas)
var_aprobadas <- var(est$Aprobadas)
# Funcion de Estandar Error
se <- function(x) sqrt(var(x)/length(x))

se_aprobadas = se(est$Aprobadas)
```
## Problema 1

**a)** Media puntual de Aprobadas, muestra = `r toString(mean_aprobadas)`

**b)** Varianza puntual de Aprobadas, muestra = `r toString(var_aprobadas)`

**c)** Error Estandar de Aprobadas, muestra = `r toString(se_aprobadas)`

**d)**

```{r}
p_nivel_confianza = 0.90   #nivel de confianza dado
d_datos <- est$Aprobadas #No hace falta, solo para debug
N <- length(d_datos)   #tamaño muestra
alfa <- 1 - p_nivel_confianza #alfa
es <- sd(est$Aprobadas) # error estandar
Q <- qnorm(1-alfa/2) #qnorm en P(Z > a) = k Devuelve el a para la probabilidad k.
intervalo <- c(mean(d_datos)-Q*es/sqrt(N), mean(d_datos)+Q*es/sqrt(N) ) #Formula : x +- Z (o/raiz(n)
```

El intervalo es:
```{r}
intervalo
```

[1] es son los límites inferiores y superiores del intervalo

e)

```{r}
p_nivel_confianza = 0.95   #nivel de confianza dado
d_datos <- est$Aprobadas #No hace falta, solo para debug
N <- length(d_datos)   #tamaño muestra
alfa <- 1 - p_nivel_confianza #alfa
es <- sd(est$Aprobadas) # error estandar
Q <- qnorm(1-alfa/2) #qnorm en P(Z > a) = k Devuelve el a para la probabilidad k.
intervalo <- c(mean(d_datos)-Q*es/sqrt(N), mean(d_datos)+Q*es/sqrt(N) ) #Formula : x +- Z (o/raiz(n)
```

El intervalo es:
```{r}
intervalo
```

[1] es son los límites inferiores y superiores del intervalo

**comparativa**: Por lógica incrementar un el grado de confianza equivale a reducir la amplitud del intervalo.
Esta amplitud depende de la dispersiôn con que se encuentra los valores de la variable. Con una desviaciôn tîpica de 2.53 respecto a la media que es 5 solo una centêsimas la amplitud del intervalo dado. A mi criterio hay un alto grado de dispersiôn en los valores.

## Problema 2.a

Recodificar la variable a 0 y 1

```{r}
est$CompB[est$Complementaria == "Sí"] <- 1
est$CompB[est$Complementaria != "Sí"] <- 0
table(est$Complementaria, est$CompB)
```

Frecuencia de datos de Complementaria, P(x=1) y P(x=0).

**Frecuencia Absoluta**


```{r}
adatos <- table(est$CompB)
adatosp <- prop.table(adatos)
adatos
```

**Frecuencia Relativa**
```{r}
adatosp
```

Para obtener el n se utiliza:

para poblaciones finitas [2.1] : $$\frac{N Z_{a} ^{2} p q}{e^{2} \left ( N - 1 \right )Z_{a} ^{2} p q}$$

Y pra poblaciones infinitas o con N desconocido[2.2] : $$\frac{Z_{a} ^{2} p q}{e^{2}}$$

En este caso no se conoce N (tamaño de la población) por que se tomará la fórmula [2.2]

```{r}
confianza <- 0.95
error <- 0.02
v_z <- qnorm(confianza)
p <- adatosp[2]

q <- adatosp[1]

v_z ^ 2 * p * q / error^2
```

Respuesta =  el tamaño de la muestra para un estudio con el 95% de confianza y un error del 2% deberia ser 1348 estudiantes



