---
title: "Práctico 1 - Estadística"
output:
  html_notebook: default
  html_document:
    df_print: paged
  pdf_document: default
---

## Consigna 1

> En estadística una población es un conjunto de sujetos, individuos, elementos o eventos con determinadas características.
  -- Fuente: Wikipedia  
  
> En estadística, una muestra es un subconjunto de casos o individuos de una población. 
  -- Fuente: Wikipedia
  
**Respuesta 1**: Es una muestra. Ya que la población es el conjunto de empresas de Río Cuarto censadas (censo=totalidad) en el año 2007

**Respuesta 2**: Es una muestra. Ya que el filtro de la selección se define como "principales". Distinto hubiese sido si su hubiera definido, las empresas Químicas de Río Cuarto. En este último caso sabemos que son todas que tiene dicha actividad.


## Tabla de Datos
```{r}
load('datos.RData')
datos
```


## Consigna 2
```{r}
mVentas <- mean(datos$Ventas)
mActivo <- mean(datos$Activo)
mPasivo <- mean(datos$Pasivo)
mEmpleo <- mean(datos$Empleo)
```

Media de Ventas = `r toString(mVentas)`

Media de Activo = `r toString(mActivo)`

Media de Pasivo = `r toString(mPasivo)`

Media de Empleo = `r toString(mEmpleo)`

## Consigna 3

```{r}
a3 <- table(datos$Actividad)
a3p <- prop.table(a3)
pactAlimentos <- a3p[1] * 100
pactMadera <- a3p[2] * 100
pactMaquinaria <- a3p[3] * 100
pactMetal <- a3p[4] * 100
pactPNC <- a3p[5] * 100
nactPNC <- a3["PNC"]
```

Porcentaje de Empresas de Avtidad Alimentos: `r toString(pactAlimentos)` %

Total de Empresasa de Actividad PNC: `r toString(nactPNC)`

Porcentaje de Empresas de Actidad PNC: `r toString(pactPNC)` %

## Consigna 4

** Gráfico de Barras**
```{r}
counts <- table(datos$Actividad)
barplot(counts, main="Distribución por Actividad", xlab = "Rama de Actividad")
```

**Gráfico de Torta o de Sectores**
```{r}
mytable <- table(datos$Actividad)
lbls <- paste(names(mytable), " ", mytable/sum(mytable)*100, sep="") #Contruir porcentaje
lbls <- paste(lbls,"%",sep="") # ad % to labels  #Añadir Porcentaje
pie(mytable, labels = lbls,col=rainbow(length(lbls)), main="Distribución % por Actividad") 
```

## Consigna 5

Frecuencias de la variable Actividad
```{r}
x = datos$Actividad
cbind(Frecuencia = table(x), Frecuencia_Acumulada = cumsum(table(x)), Frecuencia_Relativa = table(x) / length(x), Frecuencia_Relativa_Acumulada = cumsum(table(x) / length(x)) , Frecuencia_Porcentual = table(x) / length(x) * 100, Frecuencia_Porcentual_Acumulada = cumsum(table(x) / length(x) * 100) )
```


## Consigna 6

Crosstable Empleo + Ventas

```{r}
ventas <- datos$Ventas
empleo <- datos$Empleo
intervalos_ventas <- c(1000000, 26497973, 51995946, 77493920)
ventas_intervalos=cut(ventas,breaks=intervalos_ventas,include.lowest=TRUE, dig.lab = 20)
intervalos_empleo <- c(7,59,111,162)
empleo_intervalos=cut(empleo,breaks=intervalos_empleo,include.lowest=TRUE, dig.lab = 4)
prop.table(table(empleo_intervalos, ventas_intervalos))

```

## Consigna 7

La media de Empledo es `r mean(datos$empleo)`
La mediana de Empleso es `r median(datos$empleo)`

En R no existe la funcion moda. Revisando la tabla de frecuencia

```{r}
table(datos$Empleo)
```


Se puede observar que los valores 14 y 37 de empleo son la moda de Empleo.

La función que se suguiere en foros para calcular la moda es:
```{r}
Mode <- function(x) {
ux <- unique(x)
ux[which.max(tabulate(match(x, ux)))]
}

Mode(datos$Empleo)
```

Dice que la moda es 37 pues el primero que en la función unique de R

## Consigna 8

Los cuartiles son:
```{r}
quantile(datos$Empleo, probs = seq(0, 1, length = 5))
```

El rango intercuartílico es una medida de variabilidad adecuada cuando la medida de posición central empleada ha sido la mediana. Se define como la diferencia entre el tercer cuartil (Q3) y el primer cuartil (Q1), es decir: RQ = Q3 - Q1. A la mitad del rango intercuartil se le conoce como desviación cuartil (DQ), es afectada muy poco por cuentas extremas. Esto lo hace una buena medida de dispersión para distribuciones sesgadas: DQ = RQ/2= (Q3 - Q1)/2. 

```{r}
Rango <- 46.2 - 7.0 
```

Con lo cual el Rango = `r Rango`

## Consigna 9

```{r}
first10_emp <- head(datos$Empleo, 10)
first10_media_emp <- mean(first10_emp)
first10_mediana_emp <- median(first10_emp)
first10_moda_emp <- Mode(first10_emp)
first10_varianza_emp <- var(first10_emp)
first10_dev_std_emp <- sd(first10_emp)
```


Los parámetros estadísticos de la variable empleo para las primera 10 empresas de los datos son:

Media: `r first10_media_emp`

Mediana: `r first10_mediana_emp`

Moda: `r first10_moda_emp`

Varianza : `r first10_varianza_emp`

Desviación Típica: `r first10_dev_std_emp`

# Consigna 10

```{r}
first10_vta <- head(datos$Ventas, 10)
cor(first10_emp, first10_vta)
```

El Coeficiente de Correación para las 10 primeras empresas entre las varialbes Ventas y Empleo es : 0.782

```{r}
tabla_lineal = lm(first10_emp ~ first10_vta)
summary(tabla_lineal)$r.squared
```

Nota: lm se utiliza para adecuar modelos lineales. Se puede usar para realizar una regresión, análisis de varianza  y análisis de covarianza.

El Coeficiente de determinaciön es: 0.612

que sale de:

```{r}
tabla_lineal = lm(first10_emp ~ first10_vta)
summary(tabla_lineal)
```


Del valor de "Multiple R-squared"

## Consigna 11