---
title: "Práctico 3 - Estadística"
output:
  html_notebook: default
  html_document:
    df_print: paged
  pdf_document: default
---

## Tabla de Datos
```{r}
load('datos.RData')
mean_aprobadas <- mean(est$Aprobadas)
var_aprobadas <- var(est$Aprobadas)
# Funcion de Estandar Error
se <- function(x) sqrt(var(x)/length(x))

se_aprobadas = se(est$Aprobadas)
```
## Problema 1

**a)** Media puntual de Aprobadas, muestra = `r toString(mean_aprobadas)`

**b)** Varianza puntual de Aprobadas, muestra = `r toString(var_aprobadas)`

**c)** Error Estandar de Aprobadas, muestra = `r toString(se_aprobadas)`

**d)**

```{r}
p_nivel_confianza = 0.90   #nivel de confianza dado
d_datos <- est$Aprobadas #No hace falta, solo para debug
N <- length(d_datos)   #tamaño muestra
alfa <- 1 - p_nivel_confianza #alfa
es <- sd(est$Aprobadas) # error estandar
Q <- qnorm(1-alfa/2) #qnorm en P(Z > a) = k Devuelve el a para la probabilidad k.
intervalo <- c(mean(d_datos)-Q*es/sqrt(N), mean(d_datos)+Q*es/sqrt(N) ) #Formula : x +- Z (o/raiz(n)
```

El intervalo es:
```{r}
intervalo
```

[1] es son los límites inferiores y superiores del intervalo

e)

```{r}
p_nivel_confianza = 0.95   #nivel de confianza dado
d_datos <- est$Aprobadas #No hace falta, solo para debug
N <- length(d_datos)   #tamaño muestra
alfa <- 1 - p_nivel_confianza #alfa
es <- sd(est$Aprobadas) # error estandar
Q <- qnorm(1-alfa/2) #qnorm en P(Z > a) = k Devuelve el a para la probabilidad k.
intervalo <- c(mean(d_datos)-Q*es/sqrt(N), mean(d_datos)+Q*es/sqrt(N) ) #Formula : x +- Z (o/raiz(n)
```

El intervalo es:
```{r}
intervalo
```

[1] es son los límites inferiores y superiores del intervalo

**comparativa**: Por lógica incrementar un el grado de confianza equivale a reducir la amplitud del intervalo.
Esta amplitud depende de la dispersiôn con que se encuentra los valores de la variable. Con una desviaciôn tîpica de 2.53 respecto a la media que es 5 solo una centêsimas la amplitud del intervalo dado. A mi criterio hay un alto grado de dispersiôn en los valores.

## Problema 2.a

Recodificar la variable a 0 y 1

```{r}
est$CompB[est$Complementaria == "Sí"] <- 1
est$CompB[est$Complementaria != "Sí"] <- 0
table(est$Complementaria, est$CompB)
```

Frecuencia de datos de Complementaria, P(x=1) y P(x=0).

**Frecuencia Absoluta**


```{r}
adatos <- table(est$CompB)
adatosp <- prop.table(adatos)
adatos
```

**Frecuencia Relativa**
```{r}
adatosp
```

Para obtener el n se utiliza:

para poblaciones finitas [2.1] : $$\frac{N Z_{a} ^{2} p q}{e^{2} \left ( N - 1 \right )Z_{a} ^{2} p q}$$

Y para poblaciones infinitas o con N desconocido[2.2] : $$\frac{Z_{a} ^{2} p q}{e^{2}}$$

Fuente: Daniel  WW  (1999).  Biostatistics:  A  Foundation for   Analysis   in   the   Health   Sciences.   7th edition. New York: John Wiley & Sons. Pag 180.

En este caso no se conoce N (tamaño de la población) por que se tomará la fórmula [2.2]

```{r}
confianza <- 0.95
error <- 0.02
v_z <- qnorm(confianza)
p <- adatosp[2]

q <- adatosp[1]

v_z ^ 2 * p * q / error^2
```

Respuesta :  el tamaño de la muestra para un estudio con el 95% de confianza y un error del 2% deberia ser 1348 estudiantes

## Problema 2.b

Tomando la formula [2.2]:  $$n = \frac{Z_{a} ^{2} p q}{e^{2}}$$

Se deduce que : $$ e = \sqrt{ \frac{Z_{a} ^{2} p q}{n}} $$
```{r}
confianza <- 0.95
nmuestra = 422
v_z <- qnorm(confianza)
p <- adatosp[2]

q <- adatosp[1]

sqrt(v_z ^ 2 * p * q / nmuestra)

```

Respuesta: el error de estimación para las 422 observaciones de la tabla y con un nivel de confianza del 95% es de 3.5775%

## Problema 3
Separar la tabla de datos en dos. Los que para que siempre estudian grupalmente y el resto.

```{r}
datos_siempre <- subset(est, est$EstudioGrupal == "Casi siempre")
datos_otros <- subset(est, est$EstudioGrupal != "Casi siempre")
```

## Problema 3.a
La varianza de materias aprobadas para el grupo de Casi Siempre estudian grupalmente es:

```{r}
var(datos_siempre$Aprobadas)
```

La varianza de materias aprobadas para el resto del grupo es:

```{r}
var(datos_otros$Aprobadas)
```

## Problema 3.b
 
La fórmula para calcular el intervalo de confianza para un cociente de varianza es:

$$ \frac{S_{1}^{2} / S_{2}^{2} }{F_{1-\alpha/2}} < \frac{\sigma_{1}^{2}}{\sigma_{2}^{2}} < \frac{S_{1}^{2} / S_{2}^{2} }{F_{\alpha/2}}$$
O de otra forma tomando los parámetros de la distribuciôn F (mas clara para mi):

$$ \frac{S_{1}^{2}}{S_{2}^{2}}   \frac{1 }{F_({\alpha/2}, n_{1}-1,n_{2}-1)} < \frac{\sigma_{1}^{2}}{\sigma_{2}^{2}} < \frac{S_{1}^{2}}{S_{2}^{2}}   {F_({\alpha/2}, n_{2}-1,n_{1}-1)}$$

No pude, en este tiempo, encontrar la fórmula de distribuciôn F tanto en R. O mejor dicho no pude hacer coindir los cálculos manuales (sin la tabla en papel) con el procedimiento de R para calcular el intervalo, por que los valores de F me difieren, incluso en páginas en línea que hacen el cálculo.

Por eso, directamente tomo el siguiente procedimiento de R, que lo calcula automáticamente.

```{r}
var.test(datos_siempre$Aprobadas, datos_otros$Aprobadas, conf.level = 0.9)
```


Esto dice que el el intervalo de confianza al 90% del cociente de las dos varianza se encuentra en el intervalo [0,7249297, 1,2333072]

## Problema 3.c

Respuesta: Dado que es un cociente, y en el intervalo calculado el valor 1 se encuentra comprendido podemos decir que las varianzas son similares o muy parecidas.

## Problema 4.a

Calcular el intervalo de de medias para los dos grupos anteriores.

```{r}
t.test(datos_siempre$Aprobadas, datos_otros$Aprobadas, conf.level = 0.9, var.equal = TRUE)

```


Respuesta: está claro que el primer intervalo presentado en el cuadro del ejercicio corresponde al intervalo que se ha calculado, con lo cual lo representa.
El intervalo es [0.1585417,1.1001247]

## Problema 4.b

Si fuese iguales el intervalo calculado anteriormente tendría que contemplar el valor 0.
Como está escluido el valor 0, que significaría que en un 90% de probabilidad de que sean iguales, se concluye que el promedio de materias aprobadas entre los dos grupos no es igual.

## Problema 5.a

```{r}
> cov(duration, waiting)          # apply the cov function 
```

