---
title: "Práctico 2 - Estadística"
output:
  html_notebook: default
  html_document:
    df_print: paged
  pdf_document: default
---

#Práctico Nro. 2

## Tabla de Datos
```{r}
load('datos.RData')
datos$ActAlimentos[datos$Actividad == "Alimentos"] <- 1
datos$ActAlimentos[datos$Actividad != "Alimentos"] <- 0
table(datos$Actividad, datos$ActAlimentos)

```

## Consigna 1.a

Frecuencia de datos de Empresas con Actividad "Alimentos", P(x=1).


```{r}
adatos <- table(datos$ActAlimentos)
adatosp <- prop.table(adatos)
adatos
```

```{r}
adatosp
```

La media de p(x=1) es isgual a 0.45 que ser bipuntal es igual a la media.

## Consigna 1.b

La varianza de p(1), empresas con actividad "Alimentos" es >
\begin{equation*}
\sigma ^{2} = p q\end{equation*}

Donde p es la probabilidad de la existencia del evento o característica. Y q = 1 - p

```{r}
p = 0.45
q = 1 - p
varianza = p * q
```

la varianza de la consigna es $\sigma ^ 2$= 0.45 (1 - 0.45) = `r toString(varianza)`

## Consigna 1.c

La probabilidad de que se extraiga una empresa P(x=1) que es igual a 0.45.

